AKHMAD RIJAL SYUKRI

+6289639007819 / $\frac{akhmadrijalsyukri02mm1@gmail.com}{Barat}$ / Indramayu, Jawa Barat

PROFIL SINGKAT

Lulusan D3 Teknik Informatika Politeknik Negeri Indramayu, dengan berbagai pengalaman pada saat melakukan program magang industri, pernah menjadi web developer di suatu project, sehingga mengasah kemampuan komunikasi dan kerja sama tim saya, saya merupakan pembelajar yang cepat dan siap berkontribusi di perusahaan anda.

PENDIDIKAN

Politeknik Negeri Indramayu (2020 - 2023)

Teknik Informatika

• Judul Tugas Akhir : Penerapan QR Code Untuk Pengembangan Aplikasi Membership Fitness di Kijang Kencana GYM

• IPK: 3,35 / 4,00

PENGALAMAN

Web Developer-CV Grobmart Bandung

Juli 2022 – Desember 2022

• Melakukan pembuatan project website untuk menyempurnakan aplikasi web grobmart

Design Grafis-CV Regency Bandung

Desember 2018 – Mei 2019

• Melakukan Pembuatan design brosur, logo dan banner.

KEAHLIAN

- **Aplikasi** (Microsoft Excel, Microsoft Word, Microsoft Powerpoint, CorelDraw, Adobe Ilustrator, Adobe Photoshop, HTML, CSS, Bootstrap, PHP, laravel)
- **Kemampuan Personal** (Kerjasama Tim, Komunikasi)
- Bahasa (Bahasa Indonesia Fasih, Bahasa Inggris Menengah)